【裁判字號】    89,基簡,346
【裁判日期】    891003
【裁判案由】    債務人異議之訴
【裁判全文】
臺灣基隆地方法院宣示判決筆錄  八十九年度基簡字第三四六號
    原      告  甲○○
    被      告  味丹企業股份有限公司
                              .
    法定代理人  乙○○        .
    訴訟代理人  黃國斗          住台北縣板橋市○○街五四巷八弄六號二樓
右當事人間民國八十九年度基簡字第三四六號債務人異議之訴事件於中華民國八十九
年十月三日下午四時０分，在本院民事第九法庭公開宣示判決，出席職員如左：
                法      官  蔡岱霖
                法院書記官  范育誠
                通      譯  林玉梅
朗讀案由兩造均未到
法官朗讀主文宣示判決，並諭知將判決主文、所裁判之訴訟標的及其理由要領，記載
於後：
    主    文
本院八十九年度民執字第二五六三號清償債務強制執行事件，就債權人即被告所憑本
院八十九年度促字第二四三七號支付命令之執行名義，對原告所為強制執行之程序應
予撤銷。
訴訟費用由被告負擔。
    事實及理由要領
甲、兩造聲明及陳述要旨：
一、原告部分：原告主張被告本於貨款債權之法律關係，以原告為相對人，依督促程
    序向本院聲請發支付命令獲准，嗣依確定之本院八十九年度促字第二四三七號支
    付命令為執行名義，向本院聲請為開始本件八十九年度執字第二五六三號清償債
    務強制執行而查封原告所有之不動產，然原告與被告間並無系爭貨款債權債務關
    係，且原告從未曾接獲系爭支付命令之送達，系爭貨款債務乃他人偽造原告之身
    分證冒用原告之姓名而與被告訂約，爰依強制執行法第十四條提起債務人異議之
    訴，請准撤銷本院八十九年度執字第二五六三號清償債務強制執行事件之執行程
    序；提出本院八十九年六月十九日基院政民執恭字第二五六三字第二０四六０號
    不動產查封通知書、真偽身分證對照書、本院八十九年度基簡字第四四判決筆錄
    、不起訴處分書影本各一份為證。
二、被告方面：被告自認系爭貨款之支票並非原告所開立，惟抗辯其係認票不認人，
    被告乃依貨款支票來聲請支付命令等語。
乙、理由要領：
一、本件原告主張被告以原告為相對人，依督促程序向本院聲請發八十九年度促字第
    二四三七號支付命令，然原告從未曾接獲系爭支付命令之送達等語。經查：原告
    住所地為台北縣金山鄉○○○村○○○路三四三巷一七號，本院八十九年度促字
    第二四三七號支付命令記載債務人即原告之住所為「台北縣金山鄉○○○村○○
    ○路三四三巷一七號」並向該址為寄送，其送達處所已非確實，業經本院調閱上
    開支付命令卷宗核閱屬實；又上開支付命令於八十九年四月五日經存置於台北縣
    警察局金山分局金山派出所，並未經原告領取，嗣於八十九年五月五日由郵務機
    關金山郵局取回，亦經本院依職權向台北縣警察局金山分局函查，經該局以八十
    九年八月二十八日（八九）北警金刑字第一０三五七號函查復在卷可證。按送達
    不能於應受送達人住居所、事務所或營業所為之者，得將文書寄存送達地之自治
    或警察機關，並作送達通知書，黏貼於應受送達人住居所、事務所或營業所門首
    ，以為送達；發支付命令後，三個月內不能送達於債務人者，其命令失其效力；
    民事訴訟法第一百三十八條、第五百十五條第二項分別定有明文。系爭本院八十
    九年度促字第二四三七號支付命令之債務人住址記載有誤，並未合法寄存送達於
    債務人即原告，不生送達之效力，又系爭支付命令核發後已逾三個月仍未合法送
    達於債務人，依上開規定，該支付命令已失其效力。
二、從而，被告據以聲請強制執行之系爭本院八十九年度促字第二四三七號支付命令
    ，並非有效之執行名義，原告請求撤銷本院八十九年度執字第二五六三號清償債
    務強制執行事件所為之執行程序，為有理由，應予准許。
三、本件事證已臻明確，兩造其餘主張陳述及所提之證據，均毋庸再予審酌，附此敘
    明。
中      華      民      國    八十九    年      十      月      三      日
~B臺灣基隆地方法院基隆簡易庭
~B        法院書記官  范育誠
~B        法      官  蔡岱霖
右正本證明與原本無異。
本筆錄正本之送達，與判決正本之送達，有同一效力。
對於本件判決如有不服，應於收受送達後二十日內向本院提出上訴書狀，上訴於本院
合議庭，並按他造當事人之人數附具繕本。
中      華      民      國    八十九    年      十      月      六      日
~B        法院書記官  范育誠


司法院資訊處製作；財團法人民間司法改革基金會備份。
